臺灣臺中地方法院簡易民事判決
111年度中簡字第1452號
原      告  王孟晟  
被      告  林湍崧  


訴訟代理人  張運弘律師
被      告  莊雨婷  

上列當事人間請求損害賠償事件，本院於民國111年8月16日言詞
辯論終結，判決如下：
主      文
被告應連帶給付原告新臺幣12萬元，及被告林湍崧自民國111年6
月9日起，被告莊雨婷自民國111年6月8日起，均至清償日止，按
週年利率百分之5計算之利息。
原告其餘之訴駁回。
訴訟費用由被告連帶負擔百分之25，餘由原告負擔。
本判決原告勝訴部分得假執行。但被告如以新臺幣12萬元為原告
預供擔保，得免為假執行。
    事實及理由
一、原告主張：伊為被告莊雨婷之配偶。詎被告明知伊與莊雨婷
    婚姻關係存續中，竟於民國111年4月2日至同年月3日共同入
    住○○市○○區○○路00號之亞太飯店（下稱亞太飯店）雙人房休
    憩一晚；嗣被告於同年5月間某日在餐廳更親密合照（下稱
    系爭合照），以上行為顯已逾越一般男女間之正常社交往來
    分際，破壞伊與莊雨婷夫妻間婚姻之圓滿、安全、幸福，而
    共同侵害伊基於配偶之身分法益且情節重大，致伊精神上受
    有莫大痛苦，爰依民法第184條第1項、第195條第1項、第3
    項請求被告連帶賠償精神慰撫金新臺幣（下同）50萬元（就
    投宿飯店之不法行為請求賠償40萬元、就親密合照之不法行
    為請求賠償10萬元），並聲明：被告應連帶給付原告50萬元
    ，及自起訴狀繕本送達翌日起至清償日止，按週年利率百分
    之5計算之利息。
二、被告則以：
　㈠林湍崧部分：對原告主張侵權行為之客觀事實不爭執，然伊
    等僅在亞太飯店聊天敘舊，並無任何踰矩之行為，且系爭合
    照乃朋友間正常交際行為，並無任何親密互動，伊等並無侵
    害原告基於配偶關係之身分法益；原告請求精神慰撫金額過
    高等語資為抗辯，並聲明：㈠原告之訴駁回。㈡如受不利判決
    ，願供擔保請准宣告免為假執行。　
　㈡莊雨婷部分：對原告主張侵權行為之客觀事實不爭執，然伊
    等僅在亞太飯店聊天敘舊，並無任何踰矩之行為，且系爭合
    照乃朋友間正常交際行為，伊等並無侵害原告基於配偶關係
    之身分法益，伊與原告間之婚姻早已生破綻，均源於原告長
    久以來不合理對待，與林湍崧無涉；原告請求精神慰撫金額
    過高等語資為抗辯，並聲明：㈠原告之訴駁回。㈡如受不利判
    決，願供擔保請准宣告免為假執行。
三、得心證之理由
    原告主張其與莊雨婷於100年12月7日結婚，林湍崧明知其與
    莊雨婷婚姻關係存續中，被告竟於111年4月2日、3日共同入
    住亞太飯店休憩；另於111年5月間某日有親密合照等節，業
    據提出與其所述相符之戶籍謄本、被告入住亞太飯店房間之
    照片、系爭合照為證（見本院卷第23頁、第31-35頁、第39-
    41頁、第177-183頁、第189-191頁），並有亞太飯店欣亞國
    際酒店股份有限公司111年5月23日欣亞管字第1110523001號
    函及所附光碟、亞太飯店監視器畫面截圖附卷可稽（見本院
    卷第55頁、第231-239頁、光碟置於證物袋），且為被告所
    不爭執，自堪信為真實。原告另主張被告間共同入住亞太飯
    店及親密合照等行為，實逾越一般男女交往分際，已侵害其
    基於配偶關係之身分法益而情節重大等情，則為被告所否認
    ，並以前詞置辯。經查：
  ㈠按因故意或過失，不法侵害他人之權利者，負損害賠償責任
    ；數人共同不法侵害他人之權利者，連帶負損害賠償責任；
    不法侵害他人之身體、健康、名譽、自由、信用、隱私、貞
    操，或不法侵害其他人格法益而情節重大者，被害人雖非財
    產上之損害，亦得請求賠償相當之金額；前開規定，於不法
    侵害他人基於父、母、子、女或配偶關係之身份法益而情節
    重大者，準用之，民法第184條第1項前段、第185條、第195
    條第1項、第3項分別定有明文。又婚姻係以夫妻之共同生活
    為其目的，配偶應互相協力保持其共同生活之圓滿安全及幸
    福，而夫妻互守誠實，係為確保其共同生活之圓滿安全及幸
    福之必要條件，故應解為配偶因婚姻契約而互負誠實之義務
    ，配偶之一方行為不誠實，破壞共同生活之圓滿安全及幸福
    者，即為違反因婚姻契約之義務而侵害他方之權利，則該配
    偶及第三人即為侵害配偶身分法益之共同侵權行為人。是侵
    害配偶權之行為，並不以通姦行為為限，倘夫妻任一方與他
    人間存有逾越結交普通朋友等一般社交行為之不正常往來，
    其行為已逾社會一般通念所能容忍之範圍，已達破壞婚姻共
    同生活之圓滿安全及幸福之程度，即足當之。末按當事人主
    張有利於己之事實者，就其事實有舉證之責任，民事訴訟法
    第277條定有明文。
　㈡被告雖辯稱其等僅於亞太飯店聊天敘舊，未有任何踰矩行為
    ，並無侵害原告基於配偶之身分法益云云。然被告於111年4
    月2日下午2時17分在亞太飯店辦理入住手續，並於隔日上午
    11點54分辦理退房等情，有亞太飯店欣亞國際酒店股份有限
    公司111年5月23日欣亞管字第1110523001號函在卷可參（見
    本院卷第55頁），足見被告兩人於亞太飯店休憩單獨相處長
    達22小時之久，已難謂合乎一般男女社交交往分際之行為；
    再者，觀諸亞太飯店之監視器畫面，被告於入住及退房過程
    中，依偎並肩同行，莊雨婷更手挽林湍崧，形同情侶般親暱
    之行為，顯已逾越一般社會男女正常社交應有之舉措；另觀
    諸系爭合照，被告除肩並肩、臉頰相互倚靠外，林湍崧尚以
    左手攬住莊雨婷之腰側，右手則與莊雨婷相牽，亦已逾越社
    會一般通念所能容忍男女交往或親密肢體接觸之範圍，而已
    悖離一般異性正常往來之情。被告復未能提出當時何以有上
    開如情侶間互動之正當理由，其空言辯稱係正常朋友間之交
    際行為云云，自無可採。至被告抗辯原告與莊雨婷間之婚姻
    早已生破綻等節縱認屬實，均無礙於上開被告侵害原告配偶
    權事實之認定。
　㈢從而，被告上開共同投宿亞太飯店及系爭合照之行為，均已
    逾越社會一般夫妻應負忠誠貞潔義務之通念所能容忍之範圍
    ，已達破壞婚姻共同生活之圓滿安全及幸福之程度，乃故意
    不法侵害原告配偶身分法益而情節重大，致原告精神上受有
    相當痛苦之損害，是原告主張被告應依民法第184條第1項、
    第185條、第195條第1項、第3項規定，連帶賠償其非財產上
    損害相當之金額，自屬有據。　
　㈣再按被害人受有非財產上損害，請求加害人賠償相當金額之
    慰撫金時，法院對於慰撫金之量定，應斟酌實際加害情形、
    所造成之影響、被害人痛苦之程度、兩造之身分地位、經濟
    情形及其他一切狀況為之。爰審酌原告為大學畢業，目前為
    公司負責人，月收入約3-5萬元，名下有不動產；林湍崧為
    大學畢業，擔任工程師，月收入約5萬元，名下無不動產；
    莊雨婷為大學畢業，原為國中助理老師，月收入約13,000元
    ，目前無業，名下有不動產等情，業據兩造陳明在卷，並有
    稅務電子閘門所得調件明細表在卷可憑(見本院卷第169頁、
    本院卷證物袋)，復參以兩造之身分、地位、經濟能力、被
    告加害情節、原告與莊雨婷婚後育有2名子女及對原告婚姻
    、生活影響程度等事實，堪認原告請求被告連帶賠償精神慰
    撫金就投宿飯店10萬元、就親密合照2萬元，共計12萬元為
    適當，逾此範圍之請求，則屬無據，不應准許。　
　㈤末按給付無確定期限者，債務人於債權人得請求給付時，經
    其催告而未為給付，自受催告時起，負遲延責任。其經債權
    人起訴而送達訴狀，或依督促程序送達支付命令，或為其他
    相類之行為者，與催告有同一之效力；遲延之債務，以支付
    金錢為標的者，債權人得請求依法定利率計算之遲延利息。
    但約定利率較高者，仍從其約定利率；應付利息之債務，其
    利率未經約定，亦無法律可據者，週年利率為百分之5，民
    法第229條第2項、第233條第1項前段、第203條分別定有明
    文。查原告對被告之侵權行為損害賠償請求權，核屬無確定
    期限之給付，自應經原告之催告而未給付，被告始負遲延責
    任。準此，原告請求林湍崧、莊雨婷分別給付自起訴狀繕本
    送達翌日即111年6月9日、同年月8日（送達證書見本院卷第
    99頁、第103頁）起至清償日止，按週年利率百分之5計算之
    利息，洵屬有據，應予准許。
四、綜上所述，原告依民法第184條第1項、第185條、第195條第
    1、第3項之規定，請求被告連帶給付12萬元，及林湍崧自11
    1年6月9日、莊雨婷自同年月8日起，均至清償日止，按週年
    利率百分之5計算之利息，為有理由，應予准許；逾此範圍
    之請求，為無理由，應予駁回。
五、本件原告勝訴部分，係就民事訴訟法第427條適用簡易程序
    所為被告敗訴之判決，依同法第389條第1項第3款規定，應
    依職權宣告假執行；被告聲請宣告免為假執行，核無不合，
    爰依同法第392條第2項規定，酌定相當擔保金額准許之。
六、本件事證已臻明確，兩造其餘攻擊防禦方法及所提證據，經
    本院審酌後，認與判決結果不生影響，爰不逐一論述，附此
    敘明。
七、訴訟費用負擔之依據：民事訴訟法第79條、第85條第2項。
中　　華　　民　　國　　111 　年　　8 　　月　　30　　日
                  臺灣臺中地方法院臺中簡易庭
                                  法　官　傅可晴
以上為正本係照原本作成。
如不服本判決，應於送達後廿日內，向本院提出上訴狀並表明上
訴理由，如於本判決宣示後送達前提起上訴者，應於判決送達後
廿日內補提上訴理由書（須附繕本）。如委任律師提起上訴者，
應一併繳納上訴審裁判費。
中　　華　　民　　國　　111 　年　　8 　　月　　31　　日
                                  書記官  錢  燕